【裁判字號】    97,交聲,179
【裁判日期】    970331
【裁判案由】    違反道路交通管理處罰條例聲明異議
【裁判全文】
臺灣士林地方法院交通事件裁定         97年度交聲字第179號
原處分機關  台北市交通事件裁決所
異議人  即
受處分  人  甲○○
                      樓
上列受處分人因違反道路交通管理處罰條例案件，對於台北市交
通事件裁決所於民國97年1 月25日所為之裁決（北市裁二字第裁
22-A02WR3145號）聲明異議，本院裁定如下：
    主  文
異議駁回。
    理  由
一、原處分意旨略以：異議人即受處分人甲○○將其所有CSP-31
    2 號機車，停放在設有禁止停車標誌之臺北市○○路○ 段25
    號處，經臺北市政府警察局交通警察大隊於民國96年12月2
    日14時44分發現而逕行舉發，原處分機關因認異議人有「在
    設有禁止停車標誌之處所停車」之違規，依違反道路交通管
    理處罰條例第56條第1 項第4 款之規定，裁處罰鍰新台幣
    600 元。
二、異議意旨略以：異議人於當時參觀世貿資訊展，深知該區拖
    吊嚴格，怎敢亂停，故停於臺北市○○路○ 段23號（富邦銀
    行正前方）人行道上之停車格內。嗣取車時異議人未見機車
    ，懷疑遭竊，遂向六張犁派出所報案，該所警員亦有到場處
    理，因到場警員無法查證，遂要異議人至派出所處理，經輾
    轉才知異議人之機車遭拖吊，於是搭計程車至南港拖吊場取
    車。交通大隊非法拖吊異議人置於停車格內之機車，造成異
    議人行動不便，且支付拖吊費、停車費、計程車費用，請鈞
    院查明真相後依法追討返還，以維公民權益，據此聲明異議
    。
三、按汽車：指在道路上不依軌道或電力架線而以原動機行駛之
    車輛（包括機器腳踏車）；在設有禁止停車標誌、標線之處
    所不得停車，道路交通安全規則第2 條第1 項第1 款、第
    112 條第1 項第4 款分別定有明文。又汽車駕駛人，在設有
    禁止停車標誌、標線之處所停車者，處新臺幣600 元以上
    1,200 元以下罰鍰；道路交通標誌、標線、號誌由交通部會
    同內政部定之，此道路交通管理處罰條例第56條第1 項第4
    款、第4 條第2 項亦分別規定甚明。又機器腳踏車駕駛人，
    在設有禁止停車標誌處所停車者，於期限內繳交或到案聽候
    裁決者，處新台幣600 元之罰鍰，違反道路交通管理事件統
    一裁罰標準表亦有明文。
四、查臺北市○○路○ 段21號前設有該騎樓及人行道除機慢車停
    放區外，均禁止停車之標誌，而異議人於上揭時間，將其所
    有之CSP-312 號機車，停放在未劃設機慢車停放區之臺北市
    ○○路○ 段25號處乙情，有臺北市政府警察局交通警察大隊
    97年1 月14日北市警交大執字第09730070300 號書函及檢送
    之採證照片3 幀在卷可徵，堪可認定。再比對前揭採證照片
    所攝異議人機車停放位置，及異議人所提標示6/5 、6/6 之
    照片，可徵採證照片所攝異議人機車停放之位置應在標示6/
    6 照片計程車車停處附近之公車站牌與樹木旁之位置，而非
    異議人於標示6/4 、6/5 所指稱其停放之位置，再採證照片
    所攝異議人機車停放之位置，未劃設機慢車停放區乙情，觀
    採證照片及異議人標示6/5 、6/6 之照片自明，自堪認異議
    人於上開時間，將機車停放在未劃設機慢車停放區之臺北市
    ○○路○ 段行人道上。雖異議人以前詞置辯，惟異議人並未
    舉證證明其係將車停在該處劃設機慢車停放區之停車格內，
    自難以其空言主張，而信為實。再異議人辯稱：當天伊將機
    車放在停車格內，後未見機車，以為機車失竊，故向臺北市
    政府警察局信義分局六張犁派出所報案云云，然查臺北市政
    府警察局信義分局六張犁派出所並未接獲異議人報案稱機車
    失竊乙情，有該分局檢送該所96年12月份汽機車失竊、尋獲
    統計表、員警工作紀錄表及載於本院97年2 月21日士院木刑
    字97交聲179 字第0970203077號函之回覆文字在卷可考，是
    異議人辯稱：伊發現置於停車格內之機車遺失，故報警云云
    ，即屬無稽。至異議人支出之拖吊費、停車費及計程車費，
    與異議人有否上開違規事實均無關，本院自無需審酌，附此
    敘明。
五、綜據上述，異議人違規事證明確，裁決機關依法裁處，並無
    違誤，異議人異議並無理由，應予駁回。
六、綜上論斷，應依道路交通案件處理辦法第19條，裁定如主文
    。
中    華    民    國    97    年    3     月    31    日
                  交通法庭    法  官      江翠萍
以上正本證明與原本無異。
如不服本裁定應於送達後5日內向本院提出抗告狀。
                              書記官      陳慧玲
中    華    民    國    97    年    3     月    31    日


司法院資訊處製作；財團法人民間司法改革基金會備份。
